【裁判字號】    97,交聲,1830
【裁判日期】    971128
【裁判案由】    違反道路交通管理處罰條例聲明異議
【裁判全文】
臺灣桃園地方法院交通事件裁定       97年度交聲字第1830號
原處分機關  交通部公路總局新竹區監理所中壢監理站
異議人即
受處分人    甲○○
                      號
上列異議人因違反道路交通管理處罰條例案件，對於交通部公路
總局新竹區監理所中壢監理站於97年10月24日所為之處分（原處
分案號：壢監裁字第裁53-DB0000000號），聲明異議，本院裁定
如下：
    主  文
異議駁回。
    理  由
一、異議意旨略以：(一)伊當日因重感冒，喝了數瓶感冒糖漿，並
    非酒駕。(二)當日伊被送往急診時病患甚多，是否抽血檢驗忙
    中有錯。(三)伊並未收到交通違規通知單，本件已逾3 個月，
    不得舉發。(四)伊係騎乘機車，並非汽車駕駛人，違規地點僅
    載：「平鎮市○○路○ 段」不明確，僅以抽血檢驗認定超過
    規定標準0.55以上太抽象等語。
二、經查：異議人於96年10月13日3 時30分駕駛F73-112 重型機
    車行經平鎮市○○路○ 段與南京路口不慎跌倒受傷，經送醫
    抽血檢測值為253.8mg/dl，換算呼氣值為1.26mg/L，經警舉
    發「汽車駕駛人酒精濃度超過規定標準」一節，有桃園縣政
    府警察局舉發違反道路交通管理事件通知單、交通部公路總
    局新竹區○○○○○道路交通管理事件壢監裁字裁53-DB000
    0000號裁決書、壢新醫院生化檢驗報告單各一紙在卷可憑（
    詳本院卷第11頁、第9 頁、第11頁背面），雖異議人以前詞
    置辯，惟查：
  (一)按汽車駕駛人，駕駛汽車經測試檢定有酒精濃度超過規定標
    準者，處新臺幣1 萬5 千元以上6 萬元以下罰鍰，並當場移
    置保管該汽車及吊扣其駕駛執照1 年；汽車駕駛人有飲用酒
    類或其他類似物後其吐氣所含酒精濃度超過每公升0.25毫克
    或血液中酒精濃度超過百分之0.05以上，不得駕車，道路交
    通管理處罰條例第35條第1 項第1 款及道路交通安全規則第
    114 條第2 款分別定有明文。查異議人抽血檢測值為253.8m
    g/dl，換算呼氣值為1.26mg/L，已超過法定標準值（0.25MG
    /L），故依法掣單舉發並無不當，異議人辯稱因重感冒，喝
    了數瓶感冒糖漿云云，因未提出任何積極證據供本院調查，
    本院即無從為有利於異議人之認定，是其空言所辯，尚無足
    採信。
  (二)異議人經送醫抽血檢測值為253.8mg/dl，換算呼氣值為1.26
    mg/L一節，有壢新醫院生化檢驗報告單一紙在卷可憑，其係
    從事業務之人於業務上或通常業務過程所須製作之紀錄文書
    、證明文書，亦無顯有不可信之情況，自堪信為真。
  (三)本件舉發違反道路交通管理事件通知單業於96年12月11日依
    法寄存送達，並無異議人指摘逾3 個月不得舉發之情事。
  (四)按道路交通管理處罰條例所稱「汽車」包括「機器腳踏車」
    ，道路交通管理處罰條例第3 條第8 款定有明文，異議人辯
    稱伊係騎乘機車，並非汽車駕駛人，尚不得免罰。且伊自承
    騎車行經「平鎮市○○路○ 段」，尚無違規地點不明確情事
    。
三、綜上所述，本件異議人之異議為無理由，應駁回其異議。
四、據上論斷，應依道路交通案件處理辦法第19條，裁定如主文
    。
中    華    民    國    97    年    11    月    28    日
                  交通法庭法  官  宣玉華
以上正本證明與原本無異。
如不服本裁定，應於送達後5 日內，向本院提出抗告狀。
                          書記官  陳育萱
中    華    民    國    97    年    12    月    2     日


司法院資訊處製作；財團法人民間司法改革基金會備份。
